臺灣屏東地方法院民事裁定　　　　　 110年度消債更字第61號
聲　請　人
即 債務 人　陳麗雯　


代　理　人　陳錦昇律師
上列當事人因消費者債務清理事件聲請更生，本院裁定如下：
    主  文
債務人陳麗雯自民國110 年11月12日中午12時起開始更生程序。
命司法事務官進行本件更生程序。
    理  由
一、按消費者債務清理條例（下稱消債條例）所稱消費者，指五
    年內未從事營業活動或從事小規模營業活動之自然人。前項
    小規模營業指營業額平均每月新臺幣（下同）20萬元以下者
    ，消債條例第2 條第1 、2 項分別定有明文。又債務人不能
    清償債務或有不能清償之虞；且無擔保或無優先權之本金及
    利息債務總額未逾1,200 萬者，於法院裁定開始清算程序或
    宣告破產前，得向法院聲請更生；又法院開始更生程序之裁
    定，應載明其年、月、日、時，並即時發生效力；法院裁定
    開始更生或清算程序後，得命司法事務官進行更生或清算程
    序。復為消債條例第3 條、第42條第1 項、第45條第1 項及
    第16條第1 項前段所明定。
二、聲請意旨略以：聲請人積欠約3,917,745 元之債務，有不能
    清償之情，且曾於110 年4 月間，與最大債權金融機構臺灣
    土地銀行股份有限公司進行消費者債務清理前置協商，惟因
    無法負擔協商條件而協商不成立。又聲請人之無擔保或無優
    先權之債務總額未逾1,200 萬元，復未經法院裁定開始清算
    程序或宣告破產，爰聲請准予裁定更生等語。
三、經查：
  ㈠聲請人為中大電腦專賣店之負責人，此觀聲請人提出之債務
    清理條例前置協商專用債權人清冊自明。惟上開商號業於91
    年3 月1 日擅自歇業他遷不明，迄今查無有營業紀錄等情，
    有公示資料查詢服務表、財政部高雄國稅局110 年5 月20日
    財高國稅新銷字第1101070477號函可佐，足認聲請人5 年內
    未從事營業活動或從事小規模營業活動，是其核屬前開消債
    條例第2 條第1 項規定所稱之消費者，合先敘明。
  ㈡聲請人之上開主張，業據其提出財團法人聯合徵信中心當事
    人綜合信用報告書、全國財產稅總歸戶財產查詢清單、107
    至108 年度綜合所得稅各類所得資料清單、勞工保險被保險
    人投保資料表等件為證，並有本院調解程序筆錄可參。是聲
    請人既與債權人前置協商不成立，其提出本件聲請，於法有
    據。
  ㈢關於聲請人現在收入部分，聲請人現於工地擔任臨時工，每
    月所得約為24,000元，雖未提出任何資料供參，惟聲請人10
    7 、108 年均無所得，現投保勞保於屏東縣木工業職業工會
    ，顯無受僱於任何公司或商號，堪信屬實。至聲請人之支出
    部分，聲請人陳稱每月必要支出費用15,946元，雖未提出全
    部單據供本院審酌，惟與依消債條例第64條之2 第1 項規定
    ，以110 年衛生福利部公告每人每月最低生活費之1.2 倍計
    算之數額15,946元相符，應屬確實。又聲請人育有成年之子
    ，年約20歲，107 至109 年分別有所得12,000元、18,000元
    及61,453元，平均每月約2,540 元，名下無不動產，現仍在
    學等情，有戶籍謄本、107 至108 年度綜合所得稅各類所得
    資料清單、全國財產稅總歸戶財產查詢清單、學生證影本可
    參，復經本院調取其之稅務電子閘門網路資料查詢表核閱無
    誤，堪認有受聲請人扶養之必要。又聲請人固與該子生父約
    定由其行使負擔未成年子女之權利義務，惟該子已成年，且
    依民法第1114條第1 款及第1115條第3 項之規定，扶養義務
    仍應由聲請人及生父共同負擔，是依消債條例第64條之2 第
    2 項規定，以上開每人每月最低生活費1.2 倍計算，聲請人
    應負擔其子之扶養費為7,973 元（計算式：15,946÷2 ＝7,
    973 ）。
  ㈣綜上，聲請人每月所得扣除必要生活費及扶養費後，僅餘81
    元，而聲請人積欠之無擔保及無優先權債務至少已達11,771
    ,178元，亦有債權人臺灣土地銀行股份有限公司、花旗（台
    灣）商業銀行股份有限公司、滙豐( 台灣) 商業銀行股份有
    限公司、玉山商業銀行股份有限公司、台新國際商業銀行股
    份有限公司、中國信託商業銀行股份有限公司、台灣金聯資
    產管理股份有限公司、良京實業股份有限公司、滙誠第一資
    產管理股份有限公司、富邦資產管理股份有限公司、新加坡
    商艾星國際有限公司台灣分公司之陳報狀可考，堪認聲請人
    有不能清償債務之情事，而有更生之原因。此外，本件查無
    消債條例第46條各款所定應駁回更生聲請之事由存在，則聲
    請人所為聲請，應屬有據，爰命司法事務官進行本件更生程
    序。
四、依首開規定，裁定如主文。
中    華    民    國   110    年    11    月    12    日
                  民事庭  法  官  彭聖芳
正本係照原本作成。
本裁定不得抗告。
中    華    民    國   110    年    11    月    12    日
                          書記官  孫秀桃